【裁判字號】    99,台上,849
【裁判日期】    990210
【裁判案由】    違反毒品危害防制條例
【裁判全文】
最高法院刑事判決              九十九年度台上字第八四九號
上  訴  人  甲○○
選任辯護人  翁志明律師
上列上訴人因違反毒品危害防制條例案件，不服台灣高等法院中
華民國九十八年十一月三十日第二審更審判決（九十八年度上更
(一)字第四五三號，起訴案號：台灣基隆地方法院檢察署九十八年
度偵字第六四九、八九一號），提起上訴，本院判決如下：
    主  文
原判決關於販賣第一級毒品予李湘宇部分撤銷，發回台灣高等法
院。
其他上訴駁回。
    理  由
一、撤銷部分
本件原判決認定上訴人甲○○基於販賣第一級毒品海洛因牟利之
意圖，購入數量、價格不詳之海洛因，於民國九十七年十二月十
六日上午十時四十八分四十五秒許，李湘宇以00000000
00號電話撥打以陳瓊妃名義申請供上訴人使用之000000
0000號電話，表示欲購買新台幣（下同）一千元之海洛因，
上訴人應允後，雙方相約於同日上午在基隆市過港郵局前交易。
未幾，上訴人抵達約定地點，再以該行動電話聯絡李湘宇。迨二
人在過港郵局前見面，上訴人即將不詳數量之海洛因一包交給李
湘宇，李湘宇當場交付一千元予上訴人等情。因而撤銷第一審關
於上訴人販賣第一級毒品予李湘宇部分之科刑判決，改判仍論處
上訴人販賣第一級毒品（累犯）罪刑。固非無見。
惟查：販賣毒品罪，須以所販賣者確屬毒品為成立要件，是否確
屬毒品及其種類，應依證據證明之，並於理由內說明所憑之依據
，始稱適法。原判決依憑李湘宇之證言及通訊監察譯文，據以認
定上訴人販賣海洛因予李湘宇。然該通訊監察譯文內並無言及交
易之物為何，且卷內似無李湘宇九十七年十二月間施用海洛因之
相關資料可供參酌，則李湘宇所購買者是否確為海洛因，自應調
查審認。原判決未為任何說明，即逕論以販賣第一級毒品之罪，
有調查職責未盡及理由不備之違法。本院前次發回意旨已明確指
明，茲原判決仍疏未認定說明，致原有瑕疵依然存在。上訴意旨
指摘原判決不當，非無理由，應認關於販賣第一級毒品予李湘宇
部分仍有撤銷發回更審之原因。
二、駁回部分
查第三審上訴書狀，應述上訴之理由，其未述者，得於提起
上訴後十日內補提理由書於原審法院，已逾上述期間，而於第三
審法院未判決前仍未提出上訴理由書狀者，第三審法院應以判決
駁回之，刑事訴訟法第三百八十二條第一項、第三百九十五條後
段規定甚明。上訴人其餘違反毒品危害防制條例第四條第一、二
項販賣第一、二級毒品等四罪部分，其不服原審判決，於九十八
年十二月十一日提起上訴，並未述理由（九十八年十二月二十
一日提出之刑事上訴理由狀僅述販賣第一級毒品予李湘宇之理
由），迄今逾期已久，於本院未判決前仍未提出，依上開規定，
此四罪之上訴自非合法，應予駁回。
據上論結，應依刑事訴訟法第三百九十七條、第四百零一條、第
三百九十五條後段，判決如主文。
中    華    民    國  九十九  年    二    月    十    日
                      最高法院刑事第十三庭
                          審判長法官  賴  忠  星
                                法官  呂  丹  玉
                                法官  吳      燦
                                法官  蔡  名  曜
                                法官  葉  麗  霞
本件正本證明與原本無異
                                      書  記  官
中    華    民    國  九十九  年    二    月  二十三  日
                                                      K

司法院資訊處製作；財團法人民間司法改革基金會備份。
